Inventaris van het archief van het Nederlandse Gezantschap, later Ambassade in de Verenigde Staten van Amerika te Washington DC, (1912) 1940-1954
Nationaal Archief, Den Haag
- STUKKEN OP RUBRIEK GEORDEND
  - POLITIEK, ALGEMEEN, P.01
    - Berichtgeving aan de minister van Buitenlandse Zaken over de houding van de Democraten en Republikeinen ten ten aanzien van de betrokkenheid bij de Tweede Wereldoorlog, 1940.; 2848; 1 omslag
    - Stukken betreffende de berichtgeving over de reis van de Amerikaanse onderstaatssecretaris Sumner Welles naar Europa in verband met de oorlog in Europa, 1940.; 2849; 1 omslag
    - Verstrekken van inlichtingen aan de minister van Buitenlandse Zaken over de besprekingen van de duitser dr. G. Westrick met Amerikaanse vooraanstaande bankiers over de economische betrekkingen tussen de Verenigde Staten en Duitsland na de oorlog, 1940.; 2850; 1 omslag
    - Stukken betreffende het verstrekken van inlichtingen over de circulaire van de Britse ambassadeur over het verzamelen van belangrijke oorlogsinformatie, 1940.; 2851; 1 omslag
    - Stukken betreffende het verstrekken van inlichtingen aan de minister van Buitenlandse Zaken over de houding van de Verenigde Staten ten aanzien van de noodzaak van samenwerking met andere landen na de oorlog, 1940-1941.; 2852; 1 omslag
    - Stukken betreffende het verstrekken van inlichtingen over de oproep tot dienstneming in het Nederlandse leger en het Nederlandse Legioen in Canada, 1940-1942.; 2853; 1 omslag
    - Stukken betreffende de belangstelling van Japan voor Portugees Timor, 1940-1945.; 2854; 1 omslag
    - Stukken betreffende de Lend Lease met betrekking tot het leveren van goederen en diensten door de Verenigde Staten aan de geallieerde landen, 1940-1946.; 2855-2857; 3 pakken
      Met foto's.
      - 1940-1942, 2855
      - 1943-1944, 2856
      - 1945-1946, 2857
    - Stukken betreffende de berichtgeving over de politieke verhoudingen in de Pacific in verband met de bezetting van Indo-China door Japan, 1941.; 2858; 1 omslag
    - Stukken betreffende de berichtgeving over de oorlog in Nederlands-Indië en over de voorbereidingen over de politieke en economische doelstellingen na de oorlog, 1941-1946.; 2859; 1 omslag
    - Stukken betreffende de deelname aan en vergaderstukken van de Pacific War Council te Washington, 1942-1946.; 2860; 1 omslag
    - Stukken betreffende het streven van de Verenigde Staten naar de internationalisering van de kabel- en radioberichtgeving, 1943-1947.; 2861; 1 omslag
    - Stukken betreffende de besprekingen met de Verenigde Staten over de gemeenschappelijke problemen ten aanzien van de veiligheid van de Verenigde Staten en Nederland, 1946.; 2862; 1 omslag
    - Stukken betreffende het verstrekken van inlichtingen aan de minister van Buitenlandse Zaken over de oprichting van de 'South East Asia Defense Council' door de 'South East Asia Command Headquarters', 1946.; 2863; 1 omslag
  - POLITIEKE BERICHTGEVING AAN BUITENLANDSE ZAKEN, P.01.8
    - Stukken betreffende de recrutering van Nederlandse vrijwilligers en dienstplichtigen, 1939-1940.; 2864; 1 pak
    - Stukken betreffende de berichtgeving over de politieke situatie in diverse landen van West-Europa en over de houding van de Verenigde Staten ten opzichte hiervan, 1939-1951.; 2865-2879; 9 pakken en 6 omslagen
      - Algemeen, 1943 - 1948, 2865
      - België, 1940 - 1948, 2866; omslag
      - Duitsland, 1939 - 1945, 2867
      - Idem, 1946 - 1949, 2868
      - Idem, 1949 - 1951, 2869
      - Engeland, 1940 - 1951, 2870
      - Frankrijk, 1940 - 1943, 2871
      - Idem, 1943 - 1951, 2872
      - Ierland, 1942 - 1951, 2873; omslag
      - Italië, 1942 - 1951, 2874
      - Oostenrijk, 1941 - 1951, 2875; omslag
      - Polen, 1942 - 1947, 2876; omslag
      - Scandinavische landen, 1941 - 1948, 2877; omslag
      - Spanje, 1943 - 1951, 2878
      - Tsjechoslowakije, 1943 - 1951, 2879; omslag
    - Stukken betreffende de berichtgeving over verkiezingen in de Verenigde Staten, 1940-1951.; 2880; 1 pak
    - Stukken betreffende de berichtgeving over de plannen van de Verenigde Staten tot het oprichten van een keten van luchtmacht- en marinebasis verspreid over verschillende delen van de wereld, 1940-1946.; 2881; 1 pak
    - Stukken betreffende de berichtgeving over de aanwezige politieke partijen in de Verenigde Staten, 1940-1949.; 2882; 1 omslag
    - Stukken betreffende de berichtgeving over de binnenlandse politiek van de Verenigde Staten, 1940-1951.; 2883-2884; 2 pakken
      - 1940-1945, 2883
      - 1946-1951, 2884
    - Stukken betreffende de berichtgeving over de buitenlandse politiek van de Verenigde Staten, 1940-1951.; 2885-2887; 3 pakken
      - 1940-1944, 2885
      - 1945-1948, 2886
      - 1949-1951, 2887
    - Stukken betreffende de berichtgeving over de politieke situatie in Franse gebieden en koloniën, 1940-1951.; 2888; 1 omslag
    - Stukken betreffende de berichtgeving over de politieke situatie in de Balkan-landen en over de houding van de Verenigde Staten ten opzichte hiervan, 1940-1951.; 2889-2893; 3 omslagen en 2 pakken
      - Algemeen, 1942-1950, 2889; pak
      - Griekenland en Turkije, 1947-1949, 2890; pak
      - Hongarije, 1940-1951, 2891
      - Joegoslavië, 1946-1951, 2892
      - Roemenië, 1940-1951, 2893
    - Stukken betreffende de berichtgeving over de politieke situatie in diverse landen in Zuid-Azië en over de houding van de Verenigde Staten ten opzichte hiervan, 1940-1951.; 2894-2901; 5 omslagen en 3 pakken
      - Algemeen, 1940-1951, 2894; pak
      - Birma, 1947-1951, 2895
      - Brits-Indië, 1942-1947, 2896
      - Filippijnen, 1940-1951, 2897; pak
      - India en Pakistan, 1947-1951, 2898; pak
      - Indo-China, 1940-1951, 2899
      - Nederlands-Indië, 1940-1944, 2900
      - Siam, 1941-1951, 2901
    - Stukken betreffende de berichtgeving over redevoeringen over de rol van de Verenigde Staten in de wereldpolitiek door diverse vooraanstaande staatslieden, 1940-1951.; 2902; 1 pak
    - Stukken betreffende de berichtgeving over Japan, 1940-1952.; 2903-2905; 3 pakken
      - Politieke situatie in en houding van Japan, 1940-1952, 2903
      - Aanval op Pearl Harbor door de Japanners en het onderzoek naar de oorzaak en de gevolgen hiervan, 1941-1947, 2904
      - Deelname aan vredesonderhandelingen en de totstandkoming van het vredesverdrag met Japan, 1947-1951, 2905
    - Stukken betreffende de berichtgeving over de Pan Amerikaanse betrekkingen 'Good Neighbour Policy' van de Verenigde Staten met name op politiek en defensief gebied, 1940-1952.; 2906; 1 pak
    - Stukken betreffende de berichtgeving over de erkenning door de Verenigde Staten van de Vrije Fransen onder leiding van generaal Charles de Gaulle, 1941-1943.; 2907; 1 omslag
    - Stukken betreffende de berichtgeving over de geruchten van mogelijke vredesonderhandelingen van As-mogendheden met Duitsland, 1941-1943.; 2908; 1 omslag
    - Stukken betreffende de berichtgeving over de nazi-propaganda in de Verenigde Staten, 1941-1945.; 2909; 1 omslag
    - Stukken betreffende de berichtgeving over de plannen van de Verenigde Staten voor de na-oorlogse vraagstukken ten aanzien van de economie en de politiek (Post War Planning), 1941-1945.; 2910; 1 pak
    - Stukken betreffende de berichtgeving over Duitse activiteiten in de Verenigde Staten tijdens de Tweede Wereldoorlog, 1941-1946.; 2911; 1 pak
    - Stukken betreffende de berichtgeving over het door president Roosevelt en president Churchill opgemaakte 'Atlantic Charter', 1941-1946.; 2912; 1 omslag
    - Stukken betreffende de berichtgeving over de politieke situatie en politieke ideeën en trends in het Middenwesten en Zuiden van de Verenigde Staten, 1941-1948.; 2913-2914; 1 omslag en 1 pak
      - Middenwesten, 1941-1947, 2913; pak
      - Zuiden, 1942-1948, 2914
    - Stukken betreffende de berichtgeving over de al- of niet erkenning van de inlijving van de Baltische Staten bij de USSR, 1941-1949.; 2915; 1 omslag
    - Stukken betreffende de berichtgeving over mededelingen van het Departement van Staat over politieke berichten van Amerikaanse diplomatieke en consulaire posten, 1941-1950.; 2916; 1 pak
    - Stukken betreffende de deelname aan congressen van het Institute of Pacific Relations, 1941-1950.; 2917; 1 pak
    - Stukken betreffende de berichtgeving over Korea, 1941-1951.; 2918-2919; 2 pakken
      - 1941-1950, 2918
      - 1951, 2919
    - Stukken betreffende de berichtgeving over de politiek in Rusland en de houding van de Verenigde Staten ten opzichte hiervan, 1941-1951.; 2920-2921; 2 pakken
      - 1941-1946, 2920
      - 1947-1951, 2921
    - Stukken betreffende de berichtgeving over de politieke situatie in China, 1941-1951.; 2922-2924; 3 pakken
      - 1941-1945, 2922
      - 1946-1949, 2923
      - 1950-1951, 2924; omslag
    - Stukken betreffende de berichtgeving over de politieke situatie in West-, Centraal- en Zuid-Amerika en de reacties daarop van de Verenigde Staten, 1941-1951.; 2925-2926; 1 omslag en 1 pak
      - Centraal- en Zuid-Amerika, 1941-1951, 2925; pak
      - West-Amerika, 1941-1944, 2926
    - Stukken betreffende de berichtgeving over de politieke situatie in diverse landen in het Midden-Oosten, 1941-1951.; 2927-2929; 2 pakken en 1 omslag
      - Algemeen, 1941-1951, 2927
      - Arabische landen, 1942-1951, 2928; omslag
      - Palestina en Israël, 1945-1950, 2929
    - Stukken betreffende de berichtgeving over het isolationisme in de Verenigde Staten, 1941-1951.; 2930; 1 omslag
    - Stukken betreffende de ondersteuning van het Britse voorstel tot aanwijzing van een beschermende mogendheid ter behartiging van de belangen van de krijgsgevangenen in China en Noord-Korea, 1941-1951.; 2931; 1 omslag
    - Stukken betreffende de berichtgeving over mededelingen van de Britse ambassade over politieke berichten van hun diplomatieke en consulaire posten in het buitenland, 1942.; 2932; 1 omslag
    - Stukken betreffende de berichtgeving over de politieke en militaire situatie in Nieuw-Zeeland, 1942-1943.; 2933; 1 omslag
    - Stukken betreffende de berichtgeving over de handelswijze en uitlatingen van Wendell Willkie, tegenstander van president Roosevelt tijdens de presidentsverkiezingen, 1942-1944.; 2934; 1 omslag
    - Stukken betreffende de berichtgeving over de opleiding in de Verenigde Staten voor een militair bestuur in de bezette gebieden na de capitulatie van Duitsland, 1942-1944.; 2935; 1 omslag
    - Stukken betreffende de berichtgeving over de publieke opinie in de Verenigde Staten over het zien van de werkelijke vijand in de Duitse regering en leiders van de Nazi-partij en het Duitse volk als slachtoffer te beschouwen (zogenaamde 'Poor Darlings), 1942-1944.; 2936; 1 omslag
    - Stukken betreffende de berichtgeving over maatregelen ter voorkoming van verdere inflatie in de Verenigde Staten, 1942-1944.; 2937; 1 omslag
    - Stukken betreffende de berichtgeving over het openen van de onderhandelingen met China over de opheffing van de exterritoriale jurisdictie, 1942-1945.; 2938; 1 omslag
    - Stukken betreffende de berichtgeving over de Joodse bewegingen in de Verenigde Staten en de uitreiking van het Verzetskruis aan de onbekende Joodse soldaat uit het Ghetto te Warschau, 1942-1948.; 2939; 1 pak
    - Stukken betreffende de berichtgeving over de gedachte tot de oprichting van een Europese federatie 'Pan Europa' door middel van verkiezingen, 1942-1949.; 2940; 1 omslag
    - Stukken betreffende de berichtgeving over het geven van voedsel- en kledinghulp door de Verenigde Staten aan de bevolking van bezette en reeds bevrijde gebieden, 1942-1949.; 2941; 1 omslag
    - Stukken betreffende de berichtgeving over de werkzaamheden van het congres van de Verenigde Staten, 1942-1951.; 2942; 1 omslag
    - Stukken betreffende de berichtgeving over het Vaticaan en de vertegenwoordiging van de Verenigde Staten bij de Heilige Stoel, 1942-1951.; 2943; 1 omslag
    - Stukken betreffende de berichtgeving over de bestuurlijke organisatie van gebieden die bevrijd zijn tijdens de Tweede Wereldoorlog, 1943.; 2944; 1 omslag
    - Stukken betreffende de berichtgeving over de wederopvoeding van het Duitse volk, 1943.; 2945; 1 omslag
    - Stukken betreffende de berichtgeving over de conferentie te Canberra gehouden door Austalië en Nieuw-Zeeland en het daaruit voortgekomen verdrag, 1943-1944.; 2946; 1 omslag
    - Stukken betreffende de berichtgeving over de eis van onvoorwaardelijke overgave van Duitsland en Japan besproken door Churchill en Roosevelt op de conferentie te Casablanca, 1943-1944.; 2947; 1 omslag
    - Stukken betreffende de berichtgeving over de oprichting van een commissie ter bestudering van de politiek van de Verenigde Staten na de Tweede Wereldoorlog, 1943-1944.; 2948; 1 omslag
    - Stukken betreffende de berichtgeving over de samenwerking tussen Engeland, Frankrijk, Nederland en België op politiek, economisch en militair gebied na de Tweede Wereldoorlog, 1943-1945.; 2949; 1 pak
    - Stukken betreffende de berichtgeving over de toekomstige status van Duitsland na de Tweede Wereldoorlog, 1943-1945.; 2950; 1 pak
    - Stukken betreffende de berichtgeving over de voorwaarden voor de wapenstilstand met Italië, 1943-1945.; 2951; 1 omslag
    - Stukken betreffende de berichtgeving over de politieke situatie in Puerto Rico, 1943-1949.; 2952; 1 omslag
    - Stukken betreffende de berichtgeving over de problemen in de Verenigde Staten tussen blanken en kleurlingen, 1943-1949.; 2953; 1 omslag
    - Stukken betreffende de berichtgeving over de immigratie-politiek van de Verenigde Staten, 1943-1950.; 2954; 1 omslag
    - Stukken betreffende de berichtgeving over de politiek ten aanzien van koloniale gebieden na de Tweede Wereldoorlog, 1943-1950.; 2955; 1 pak
    - Stukken betreffende de berichtgeving over de politiek in Australië, 1943-1951.; 2956; 1 omslag
    - Berichtgeving over en deelname aan conferenties met als doel het ontwerpen van een handvest voor de handhaving van vrede en veiligheid en de bekrachtiging van het Handvest, 1944-1947.; 2957-2960; 4 pakken
      - Conferentie van Dumbarton Oaks, 1944, 2957
      - Idem, 1945, 2958
      - Standpuntbepaling, 1944-1945, 2959
      - United Nations Conference on International Organization te San Fransisco, 1945-1947, 2960
    - Stukken betreffende de berichtgeving over het defensieapparaat in de Verenigde Staten, 1944-1951.; 2961; 1 pak
    - Stukken betreffende de berichtgeving over de gevoerde politiek van de Verenigde Staten met betrekking tot de arbeidsvraagstukken, 1944-1952.; 2962; 1 pak
    - Stukken betreffende de berichtgeving over de conferentie te Mexico-stad over vrede en veiligheid gehouden door de landen behorend tot het Amerikaans continent, 1945.; 2963; 1 omslag
    - Stukken betreffende de berichtgeving over de Verenigde Naties en de daaronder ressorterende organen en commissies, 1945-1951.; 2964-2971; 6 omslagen en 2 pakken
      - Algemeen, 1945-1951, 2964; pak
      - Economic Committee for Europe, 1947-1948, 2965
      - Economische en Sociale Raad, 1946-1951, 2966
      - Nederlandse Delegatie, 1946-1950, 2967
      - Raad van de United Nations Relief and Rehabilitation Administration, 1946-1947, 2968
      - Trustschapsraad, 1946-1950, 2969; pak
      - United Nations Committee of Jurists, 1945, 2970
      - Veiligheidsraad, 1946-1951, 2971
    - Stukken betreffende de berichtgeving over de onderhandelingen tussen de Grote Mogendheden in verband met de Tweede Wereldoorlog, 1943-1951.; 2972-2979; 7 omslagen en 1 pak
      - Conferentie van Caïro, 1943, 2972
      - Conferentie van Moskou, 1943, 2973
      - Conferentie van Teheran, 1943-1944, 2974
      - Conferentie van Yalta, 1945-1950, 2975
      - Conferentie van Potsdam, 1945 1945, 2976
      - Conferentie van Moskou, 1945-1946, 2977
      - Tussen Verenigde Staten, Engeland, Frankrijk en de Sovjet-Unie, 1946-1948, 2978
      - Idem, 1949-1951, 2979
    - Stukken betreffende het verstrekken van inlichtingen over atoomenergie en -wapens, 1945-1951.; 2980; 1 pak
    - Stukken betreffende de berichtgeving over het communisme in diverse landen, 1946-1951.; 2981; 1 pak
    - Stukken betreffende de berichtgeving over de Amerikaanse hulpverlening aan Europa (Marshall-plan), 1947-1948.; 2982; 1 pak
    - Stukken betreffende de berichtgeving over de politieke emigranten uit landen achter het 'IJzeren Gordijn', 1947-1950.; 2983; 1 omslag
    - Stukken betreffende het ontvangen en verstrekken van inlichtingen over militaire bases in de wereld, 1947-1951.; 2984; 1 omslag
    - Stukken betreffende de berichtgeving over de onenigheid over de politieke houding van Rusland ten opzichte van Berlijn, 1948-1949.; 2985; 1 omslag
    - Stukken betreffende de berichtgeving over de instelling van het Internationaal Orgaan voor het Ruhrgebied tot regeling van het beheer van het industriegebied, 1948-1951.; 2986; 1 omslag
    - Stukken betreffende de berichtgeving over de totstandkoming van en de deelname aan de Raad van Europa, 1948-1951.; 2987; 1 omslag
    - Stukken betreffende de berichtgeving over het bezettingsstatuut voor Duitsland, 1948-1951.; 2988; 1 omslag
    - Stukken betreffende de berichtgeving over de totstandkoming en uitvoering van het Noordatlantisch Verdrag, 1948-1953.; 2989-2998; 5 omslagen en 5 pakken
      - Algemeen, 1948 - 1949, 2989; pak
      - Idem, 1949 - 1951, 2990; pak
      - Internationale werkgroep ter voorbereiding van het verdrag, 1948, 2991; pak
      - Voorbereiding van het verdrag door de Permanente Commissie van de Westeuropese Unie, 1948-1949, 2992
      - North Atlantic Defense Committee, 1949-1950, 2993
      - North Atlantic Ocean Regional Planning Group, 1949-1950, 2994
      - North Atlantic Military Committee en de Standing Group, 1949-1951, 2995
      - Onderhandelingen over het Mutual Defense Assistance Agreement, 1949-1952, 2996; pak
      - North Atlantic Military Production and Supply Board, 1949-1952, 2997
      - Internationale werkgroep voor de uitwerking van het verdrag en de Noordatlantische Raad, 1949-1953, 2998; pak
    - Stukken betreffende de berichtgeving over de beëindiging van de staat van oorlog met Duitsland, 1949-1951.; 2999; 1 omslag
    - Stukken betreffende de berichtgeving over de erkenning van communistisch China, 1949-1951.; 3000; 1 omslag
    - Stukken betreffende de berichtgeving over de reacties van diverse landen met betrekking tot een Pacific Pact, 1949-1951.; 3001; 1 omslag
    - Stukken betreffende de berichtgeving over de Commonwealth Conferentie te Colombo en over 'the Colombo Plan for Coöperative Economic Development in South and South-East Asia', 1950.; 3002; 1 omslag
    - Stukken betreffende de berichtgeving over de 'Intergovernmental Studygroup on Germany' over het herstel van Duitsland na de Tweede Wereldoorlog, 1950-1951.; 3003; 1 omslag
    - Stukken betreffende de berichtgeving over de herbewapening van Nederland en de reacties hierop, 1950-1951.; 3004; 1 pak
    - Stukken betreffende de berichtgeving over de herziening van het strafproces-recht in de Internationale Zone van Tanger naar aanleiding van de ontvoering van Spaanse bannelingen, 1950-1951.; 3005; 1 omslag
    - Stukken betreffende de berichtgeving over de samenwerking tussen Duitsland en Frankrijk op het gebied van de steenkool- en staalproduktie en de ontwikkeling van het 'Plan Schuman', 1950-1951.; 3006; 1 omslag
    - Stukken betreffende de berichtgeving over de publieke opinie in de Verenigde Staten ten aanzien van het ontslag van generaal D. MacArthur, 1951.; 3007; 1 omslag
    - Stukken betreffende de berichtgeving over de reorganisatie van het Departement van Staat van de Verenigde Staten, 1951.; 3008; 1 omslag
    - Stukken betreffende de berichtgeving over het Uitvoerend Comité van het Pan-Amerikaans Gezondheidsbureau, 1951.; 3009; 1 omslag
    - Stukken betreffende de berichtgeving over het verlenen van Nederlandse medewerking aan de bevordering van de rubber-industrie in de Verenigde Staten, 1951.; 3010; 1 omslag
  - RODE KRUIS, KONINGIN WILHELMINA FONDS EN ANDERE FONDSEN, P.03.1
    - Stukken betreffende het ontvangen van diverse personen van bijdragen voor het Speciaal Fonds, 1940.; 3011; 1 omslag
    - Stukken betreffende de Nederlandse verenigingen in de Verenigde Staten voor het geven van hulp aan Nederland, 1940-1944.; 3012; 1 omslag
    - Stukken betreffende de behandeling van aangelegenheden met betrekking tot het 'Koningin Wilhelmina Fonds', 1940-1950.; 3013-3016; 3 omslagen en 1 pak
      Vanaf 22 maart 1945 genoemd: 'American Relief for Holland'.
      - Algemeen, 1940-1947, 3013; pak
        Met foto's
      - Verslagen van de werkzaamheden, 1944-1945, 3014
      - Gift van de Java Bank, 1940, 3015
      - Samenwerking met de 'American Council of Voluntary Agencies for Foreign Service', 1945-1950, 3016
    - Stukken betreffende het Rode Kruis, 1940-1951.; 3017-3023; 5 omslagen, 2 pakken
      - Amerikaanse Rode Kruis, algemeen, 1940-1948, 3017; pak
      - Idem, hulpverlening aan Nederlands-Indië, 1942-1946, 3018
      - Idem, hulpverlening aan Nederlandse krijgsgevangenen en burger geïnterneerden in het Verre Oosten, 1942, 3019
      - Nederlandse Rode Kruis, algemeen, 1941-1949, 3020; pak
      - Idem, vertegenwoordiging in de Verenigde Staten, 1944-1948, 3021
      - Idem, subsidieverlening aan het Internationale Rode Kruis en de hulpverlening van hen tijdens de Korea-oorlog, 1944-1951, 3022
      - Vertegenwoordiging van het Nederlands-Indische Rode Kruis in de Verenigde Staten, 1944-1949, 3023
    - Stukken betreffende de advisering over de verkoop van de poppenuitzet van koningin Wilhelmina in de Verenigde Staten ten behoeve van een Nederlands oorlogsfonds, 1942.; 3024; 1 omslag
    - Stukken betreffende de 'United Service to Holland', 1946-1949.; 3025; 1 pak
      Opvolger van de 'American Relief for Holland', zie hiervoor de inventarisnummers 3013-3016
  - BIJSTAND, P.03.4
    - Schrijven aan de minister van Buitenlandse Zaken en de gouverneur-generaal van Nederlands-Indië over de organisatie van de Nederlandse vluchtelingendienst, met bijlagen, 1940.; 3026; 1 omslag
    - Stukken betreffende de afwijzing door E. von Saher, 'Consultant for Netherlands Law', van het 'Herbert Hoover Plan' om de bezette Nederlandse burgerbevolking steun te verlenen, 1940-1941.; 3027; 1 omslag
    - Stukken betreffende de behandeling van de voorstellen om professoren uit bezet Nederland naar de Verenigde Staten te halen, 1940-1941.; 3028; 1 omslag
    - Stukken betreffende de berichtgeving over het 'Herbert Hoover Plan' om de door Duitsland bezette gebieden hulp te verlenen, 1940-1942.; 3029; 1 pak
      Zie ook inventarisnr. 3027
    - Stukken betreffende de behandeling van het uitwisselingsvoorstel tussen G.J.L. Maduro en een Duitse geïnterneerde in West-Indië, 1940-1946.; 3030; 1 omslag
    - Stukken betreffende de behandeling van verzoeken om Nederlandse vluchtelingen op te nemen in de Verenigde Staten, 1940-1946.; 3031; 1 omslag
    - Stukken betreffende de Nederlands-Indische stichting 'Voedsel voor het Vrije Nederland' met de doelstelling om na de bevrijding voedselpakketten te verzenden naar Nederland, 1941-1942.; 3032; 1 omslag
    - Stukken betreffende de verzending van levensmiddelen naar geïnterneerden in Buchenwald en Haaren en aan andere Nederlandse geïnterneerden in Duitsland, 1941-1943.; 3033; 1 omslag
    - Stukken betreffende de bemiddeling bij de totstandkoming en uitvoering van de regeling met betrekking tot het zenden van voedselpakketten naar bezet Nederland vanuit Lissabon, 1941-1944.; 3034; 1 omslag
    - Stukken betreffende de behandeling van aangelegenheden van Nederlandse immigranten en doorreizenden die zich in het immigratiekamp van Tiscornia te Cuba bevinden en de reactie op de gevoerde Cubaanse immigratiepolitiek, 1941-1944.; 3035; 1 omslag
    - Stukken betreffende het bevorderen van de hulpverlening aan bezet Europa en de berichtgeving over de voedselsituatie in Nederland, 1941-1945.; 3036; 1 pak